臺灣高雄地方法院刑事判決　　　　　　　94年度訴字第3309號
公　訴　人　臺灣高雄地方法院檢察署檢察官
被　　　告　甲○○
　　 　　　　　　 （現因另案在臺灣高雄第二監獄受執行中）
上列被告因偽造文書案件，經檢察官提起公訴（94年度偵字第18
114 號、94年度偵字第21349 號），本院判決如下：
    主  文
本件公訴不受理。
    理  由
一、公訴意旨略稱：被告甲○○在不詳時、地取得其從父姓胞弟
    「乙○○」之身分資料，基於掩飾自己真正身分之概括犯意
    ，連續(一)先於民國（下同）94年3 月23日中午12時15分許，
    因涉嫌強盜案件，在高雄市前金區○○○路與民生路口，為
    高雄市政府警察局新興分局員警查獲而被帶回自強路派出所
    詢問時，被告冒稱其係「乙○○」本人，並接續在如附表所
    示之調查筆錄、扣押筆錄、扣押物品目錄表、嫌疑人、被害
    人車輛及現場照片、口卡片上偽造「乙○○」之署押（簽名
    與捺印）。又接續在逮捕通知書（本人聯與親友聯）上偽造
    「乙○○」收據，並交回員警而行使之。嗣於同日晚上10時
    30 分 許，經警移送臺灣高雄地方法院檢察署檢察官訊問時
    ，又承前開犯意，接續在偵訊筆錄偽造「乙○○」之署押。
    被告再承前犯意，於翌日接受本院訊問時，接續在報到單、
    本院訊問筆錄上偽造「乙○○」之署押。被告上開所為，均
    足生乙○○與偵查、審判機關偵辦、審理犯罪案件之正確性
    。(二)被告嗣又承前犯意於94年5 月6 日晚上7 時許，因涉犯
    違反毒品危害防制條例案件，為高雄市政府警察局保安大隊
    特勤中隊在高雄市三民區○○○路81號前盤檢查獲而被帶回
    警局詢問時，被告冒稱其係「乙○○」本人，並接續在如附
    表所示之詢問筆錄、口卡片、扣押筆錄、尿液採證代碼表、
    指紋卡片、尿瓶上偽造「乙○○」之署押（簽名與捺印），
    又接續在權利告知書上偽造「乙○○」之收據。被告此次所
    為，仍均足生乙○○與偵查機關偵辦犯罪案件之正確性等語
    。因認被告涉犯刑法第216 條、第210 條之行使偽造私文書
    罪嫌。
二、按已經提起公訴或自訴之案件，在同一法院重行起訴者，應
    諭知不受理之判決，並得不經言詞辯論為之，刑事訴訟法第
    303 條第2 款、第307 條分別定有明文。又牽連犯、連續犯
    之行為，業經就一部起訴者，依審判不可分之原則，應就全
    部予以審理，不能就牽連犯、連續犯之其他部分，另案再行
    起訴，如在同一法院再就牽連犯、連續犯之其他部分犯罪事
    實，再行起訴，即應諭知不受理之判決（最高法院53年度臺
    上字第1383號判決要旨參照）。亦即，連續犯係裁判上一罪
    ，檢察官就其一部起訴者，依刑事訴訟法第267 條規定，其
    起訴之效力及於連續犯犯罪事實之全部，對於未經起訴之部
    分，檢察官如重行起訴，法院自應諭知不受理之判決。
三、經查：(一)本件被告前於本案繫屬（94年10月3 日）前之94年
    8 月12日因偽造文書案件經檢察官提起公訴（94年度偵字第
    13224 號），經本院於94年8 月31日以94年度簡字第4954
    號判處有期徒刑3 月，嗣經被告提起上訴，現由本院以94年
    度簡上字第828 號審理中，此有臺灣高等法院被告全國前案
    紀錄表、臺灣高雄地方法院檢察署檢察官94年度偵字第1322
    4 號起訴書、本院94年度簡字第4954號判決書各1 份在卷可
    稽。(二)本案係檢察官就被告於94年3 月23日及94年5 月6 日
    之偽造文書犯行提起公訴，而上開繫屬在前現由本院94年度
    簡上字第828 號案件審理中之案件，檢察官則係以被告於94
    年3 月23日之偽造文書犯行起訴。從而，本件被告於94年3
    月23日之犯行，與繫屬在先之前案，無論時間、地點及犯罪
    方法均相同，應屬同一；就94年5 月6 日之犯行，與繫屬在
    先之前案時間相近，犯罪方法相同，所犯係構成要件相同之
    罪，應認被告係基於前案之概括犯意而為本案。(三)綜合以上
    ，本件應係前案起訴效力所及，檢察官起訴意旨亦認為被告
    係基於概括犯意為本案，自應認被告本件犯行與前案犯行係
    基於概括犯意為之，為連續犯，屬裁判上一罪。公訴人於94
    年9 月21日，就前已經提起公訴之案件，又向本院提起重行
    起訴，於94年10月3 日繫屬本院，揆諸前揭說明，本件應依
    刑事訴訟法第451 條第3 項、第303 條第2 款之規定，不經
    言詞辯論，逕為諭知不受理之判決。
據上論結，應依刑事訴訟法第303 條第2 款、第307 條，判決如
主文。
中　　華　　民　　國　　94　　年　　10　　月　　18　　日
　　　　　　　刑事第十一庭審判長法  官    何秀燕
                                法  官    戰諭威
                                法  官    楊智守
以上正本證明與原本無異。
如不服本判決應於送達後10日內向本院提出上訴狀。
中　　華　　民　　國　　94　　年　　10　　月　　18　　日
　　　　　　　　　　　　　　　　書記官　  王美玲
附表：
┌───┬───────────┬──────────┐
│編　號│文　書　名　稱　　    │署　押　　　　　　　│
├─┬─┼───────────┼──────────┤
│(1)││調查筆錄　　　　　　　│簽名2 枚與捺印8 枚　│
│　├─┼───────────┼──────────┤
│　││扣押筆錄　　　　　　　│簽名2 枚與捺印8 枚　│
│　├─┼───────────┼──────────┤
│　││扣押物品目錄表　　　　│簽名捺印各1 枚　　　│
│　├─┼───────────┼──────────┤
│　││相片　　　　　　　　　│簽名捺印各4 枚　　　│
│　├─┼───────────┼──────────┤
│　││口卡片　　　　　　　　│簽名捺印各1 枚　　　│
│　├─┼───────────┼──────────┤
│　││逮捕通知書　　　　　　│簽名2 枚與捺印5 枚　│
│　├─┼───────────┼──────────┤
│　││偵訊筆錄　　　        │簽名1 枚　　　　　　│
│　├─┼───────────┼──────────┤
│　││法院報到單與訊問筆錄　│簽名2 枚　　　　　　│
├─┼─┼───────────┼──────────┤
│(2)││詢問筆錄　　　　　　　│簽名4 枚與捺印12枚　│
│　├─┼───────────┼──────────┤
│　││口卡片　　　　　　　　│簽名捺印各1 枚　　　│
│　├─┼───────────┼──────────┤
│　││扣押筆錄　　　　　　　│簽名1 枚與捺印2 枚　│
│　├─┼───────────┼──────────┤
│　││尿液採證代碼表　　　　│簽名捺印各1 枚　　　│
│　├─┼───────────┼──────────┤
│　││指紋卡片　　　　　　　│捺印24枚　　　　　　│
│　├─┼───────────┼──────────┤
│　││權利告知書　　　　　　│簽名捺印各1 枚　　　│
│　├─┼───────────┼──────────┤
│　││尿瓶　　　　　　　　　│簽名捺印各2 枚　　　│
└─┴─┴───────────┴──────────┘
